【裁判字號】    89,上易,2289
【裁判日期】    890816
【裁判案由】    竊盜
【裁判全文】
臺灣高等法院刑事判決                          八十九年度上易字第二二八九號
    上訴人即
    被      告  乙○○
右上訴人即被告因竊盜案件，不服臺灣宜蘭地方法院八十九年度易字第四六號，中華
民國八十九年五月九日第一審判決（起訴案號：臺灣宜蘭地方法院檢察署八十八年度
偵字第二０九０號）提起上訴，本院判決如左：
    主  文
上訴駁回。
    事  實
一、張豪傑前因懲治盜匪條例案件，經臺灣高等法院判處有期徒刑三年六月確定，於
    八十五年八月十七日執行完畢，猶不知悔改，竟與乙○○共同意圖為自己不法所
    有，於民國八十八年五月二十六日中午十二時許，由張豪傑攜帶其所有之望遠鏡
    一支，及客觀上足為兇器之老虎鉗子三支與螺絲起子二支，至宜蘭縣礁溪鄉○○
    路一一九之七號甲○○之住處，先以望遠鏡察看無人在家即分別由張豪傑以老虎
    鉗子與螺絲起子毀壞安全設備鐵窗並以手掰開鐵條後，乙○○爬進屋內再打開大
    門使張豪傑入內（侵入住宅部分未據告訴），竊取甲○○所有之新臺幣九千八百
    三十元、美金六十五元、六十五年版五百元舊鈔一張、六十五年版十元舊鈔十二
    張、六十一年版百元舊鈔三張、五十三年版百元舊鈔一張、五十三年版五十元舊
    鈔二張、五十年版一元舊鈔二張、四十九年版十元舊鈔八張、三十八年版五角舊
    鈔三張、手錶四只、金飾品一片、Ｋ金項鍊一條及金戒指二只等財物，得手後逃
    逸。嗣於同日下午五時十五分許，為警查獲（張豪傑部分業經判決確定）。
二、案經宜蘭縣警察局礁溪分局報告臺灣宜蘭地方法院檢察署檢察官偵查起訴。
    理  由
一、訊據被告乙○○固坦承於前揭時、地侵入甲○○之住宅，並竊得如前揭事實欄所
    載財物，惟辯稱係張豪傑找伊去的云云。經查：前揭事實業據被害人甲○○於警
    訊、偵查中指明無訛，並有卷附經被害人甲○○領回失竊物品之贓物認領保管單
    三紙（Ｋ金項鍊一條及金戒指二只，被告乙○○自承於逃逸時遺失），及扣案之
    望遠鏡一支、老虎鉗子三支、螺絲起子二支足資佐證。又查，觀之被害人甲○○
    於偵查中所提供現場鐵窗毀壞情形之照片三幀（見偵查卷第四十四頁）及本院調
    查中所提供現場照片六幀，該窗鎖均遭破壞、鑿洞，衡情應係使用工具所致，且
    被告張豪傑攜有老虎鉗子及螺絲起子，應係毀壞鐵窗之工具。又扣案之老虎鉗子
    、螺絲起子合計多達五支，且體積甚大，被告乙○○復自承行竊當時確有見張豪
    傑攜帶該包器具（見本院八十九年七月十八日訊問筆錄），是被告乙○○諉稱不
    知情，要屬卸責之詞，不足採信。被告乙○○明知該處為他人住宅，卻於張豪傑
    持兇器毀壞鐵窗，從其言翻越入內，打開大門讓張豪傑進入後共同竊取其內財物
    ，其有加重竊盜之共同犯意灼然至明，被告乙○○以其未事先謀議云云置辯，殊
    無足採。綜上事證，被告犯行至堪認定。
二、按刑法第三百二十一條第一項第二款所謂「其他安全設備」，指門扇牆垣以外，
    依通常觀念足認防盜之一切設備而言，如鐵窗等是；又被告所攜帶老虎鉗子及螺
    絲起子，在客觀上足以對人之生命、身體構成危害，自屬刑法第三百二十一條第
    一項第三款所稱之「兇器」。核被告乙○○所為，係犯刑法第三百二十一條第一
    項第二款、第三款之加重竊盜罪，被告乙○○與張豪傑二人間有犯意聯絡及行為
    分擔，為共同正犯。原審適用刑法第二十八條、第三百二十一條第一項第二款、
    第三款規定暨審酌被告乙○○攜帶兇器、破壞鐵窗侵入住宅行竊危害居住安全甚
    鉅、犯後態度及其他一切情狀，量處有期徒刑十月，並認扣案之望遠鏡一支、老
    虎鉗子三支與螺絲起子二支，係同案被告張豪傑所有，業據被告乙○○及張豪傑
    供明在卷，張豪傑雖嗣後翻異惟不足採，並為供犯罪所用之物，爰依刑法第三十
    八條第一項第二款之規定，併予宣告沒收，其認事用法均無不合，量刑亦稱妥適
    。被告乙○○上訴指摘原判決不當，為無理由，應予駁回。
據上論斷，應依刑事訴訟法第三百六十八條，判決如主文。
本案經檢察官郭弘佑到庭執行職務。
中      華      民      國    八十九    年      八      月      十六    日
                                臺灣高等法院刑事第十三庭
                                    審判長法  官  常  尚  信
                                          法  官  周  占  春
                                          法  官  盧  彥  如
右正本證明與原本無異。
不得上訴。
                                          書記官  蘇  文  正
中      華      民      國    八十九    年      八      月     十七     日
附錄：本案論罪科刑法條全文
刑法第三百二十一條
犯竊盜罪而有左列情形之一者，處六月以上五年以下有期徒刑：
一、於夜間侵入住宅或有人居住之建築物、船艦或隱匿其內而犯之者。
二、毀越門扇、牆垣或其他安全設備而犯之者。
三、攜帶兇器而犯之者。
四、結夥三人以上而犯之者。
五、乘火災、水災或其他災害之際而犯之者。
六、在車站或埠頭而犯之者。
前項之未遂犯罰之。


司法院資訊處製作；財團法人民間司法改革基金會備份。
